【裁判字號】    97,易,1399
【裁判日期】    980406
【裁判案由】    家庭暴力罪之傷害等
【裁判全文】
臺灣士林地方法院刑事判決
公  訴  人  臺灣士林地方法院檢察署檢察官
被      告  甲○○
選任辯護人  羅子武律師
上列被告因家庭暴力罪之傷害等案件，經檢察官提起公訴（97年
度偵字第6263號），本院判決如下：
    主  文
甲○○犯刑法第二百七十七條第一項之罪，處拘役伍拾日，如易
科罰金，以新臺幣貳仟元折算壹日。
其餘被訴無罪。
    事  實
甲、有罪部分
一、甲○○與乙○○係父女關係，係屬家庭暴力防治法第三條規
    定之家庭成員關係，詎甲○○於民國（下同）九十七年二月
    十三日晚間九時至十時許內之某時，在臺北縣汐止市○○路
    一一０巷三０弄八號四樓住處臥室內，因細故對乙○○心生
    不滿，竟基於傷害犯意，持遙控器丟擊乙○○，致乙○○受
    有右手腕至有手肘間靠近右手腕處瘀腫之傷害。
二、案經乙○○訴由臺北縣政府警察局汐止分局移送臺灣士林地
    方法院檢察署檢察官偵查起訴。
    理  由
壹、程序方面
一、按證人、鑑定人依法應具結而未具結者，其證言或鑑定意見
    ，不得作為證據；又被告以外之人於審判外之言詞或書面陳
    述，除法律有規定者外，不得作為證據，刑事訴訟法第一五
    八條之三、第一五九條第一項定有明文。查證人即告訴人乙○○（下簡稱告訴人）於九十七年四月十二日、二十九日警
    詢所為之證述，係被告以外之人於審判外所為之陳述，又未
    經法定具結程序，故依前開規定無證據能力。
二、次按被告以外之人於偵查中向檢察官所為之陳述，除顯有不
    可信之情況者外，得為證據，刑事訴訟法第一五九條之一第
    二項定有明文。查告訴人於九十七年五月十六日偵查中，於
    訊問前具結所為之證述，係被告以外之人於偵查中向檢察官
    所為之陳述，復經法定具結程序以擔保其證言之可信性，本
    院衡之證人於檢察官偵查中所為之證述，乃其親身經歷，證
    述過程中亦有全程錄音、錄影，且無證據證明有受何強暴、
    脅迫或其他不正方法而有顯不可信之情事，是以，告訴人於
    前開偵查中所為之證述有證據能力。
三、再按被告以外之人於審判外向法官所為之陳述，得為證據，
    刑事訴訟法第一五九條之一第一項定有明文。查證人即告訴
    人母親、被告妻子丁○○於本院九十七年度家護字第一六七
    號通常保護令案件，九十七年六月十七日審理時向法官所為
    之陳述，雖未經法定具結程序，然考量證人與被告、告訴人
    分別係夫妻、母女關係，依法本得拒絕證言，況被告及辯護
    人於該案件審理時均有在場聽聞並得行使詰問權，已足資保
    障被告之防禦權及辯護人之辯護權，因此，本院認證人丁○○於前案審理時向法官所為之證言有證據能力。
四、另按除顯有不可信之情況外，從事業務之人於業務上或通常
    業務過程所須製作之紀錄文書、證明文書，得為證據，刑事
    訴訟法第一五九條之四第二款，查告訴人所提出之財團法人
    康寧醫院（下簡稱康寧醫院）九十七年二月十三日出具之家
    庭暴力事件驗傷診斷書，乃康寧醫院急診室鄭耀銘醫師，本
    於業務上所製作之證明文書，所為記載內容亦與康寧醫院九
    十七年九月十日以（九七）康醫事字第三九五號函檢送之病
    歷資料相符，並與告訴人自述之受傷經過及部位大致相符，
    此外，復查無任何顯不可信之情事存在，因此，依前開法條
    規定，前開驗傷診斷書有證據能力，均合先敘明。
貳、實體方面
一、訊據被告固坦承於前開時地有以遙控器丟擲告訴人，但否認
    有何傷害之犯意及致告訴人受有右手腕處瘀腫之傷害，辯稱
    ：係因告訴人口出髒話，方行使懲戒權，告訴人並未受傷云
    云。
二、惟查：
  (一)告訴人於本院審理時具結證稱：當天被告臥躺在臥房床上頭
    部墊著枕頭身體向前傾在看電視，母親在旁邊整理桌面，我
    事前沒有與被告有任何爭執或不愉快，只有在廚房做巧克力
    時好像聽到被告有很兇的語氣，但不知道什麼事，之後我就
    拿巧克力走向被告，邊走邊對被告說「爸這是我做的情人節
    巧克力你吃吃看」，然後直接將巧克力放在被告嘴裡給被告
    吃，不知道為什麼被告就用手大力的揮開，巧克力就掉在地
    上，當時被告用很兇的眼神看著我，我就說你... 幹... 嘛
    ，當時語氣是有點驚恐而大聲，聲音有點結巴，之後就跑到
    臥室門口，接著被告就拿遙控器直接砸向我，因為我有閃躲
    才打到右手手腕至手肘中間這一節，有紅腫及瘀青，我趕緊
    跑出臥房，感覺被告迅速從床上起來追到客廳，用一隻手壓
    著我的肩膀，把我壓在沙發上面，一隻手作勢要揮拳，他要
    打下去的時候，我母親從臥室跑出來，從後面抱住被告，我
    母親叫我把眼鏡摘掉免得受傷，之後叫被告不能打我，後來
    被告就恢復冷靜等語明確，核與證人丁○○於本院九十七年
    度家護字第一六七號通常保護令案件九十七年六月十七日審
    理時證述：當天乙○○拿巧克力給被告吃，被告不知道為何
    很兇的把乙○○的手打到，乙○○趕快往外跑，後來看到被
    告拿遙控器丟乙○○，後來乙○○跑到客廳去，被告追過去
    舉起拳頭要打乙○○，我從後面抱住被告叫乙○○趕緊把眼
    鏡摘掉，怕被告失控要打乙○○的臉部等語相符。
  (二)又稽之告訴人所提出由康寧醫院出具之驗傷診斷書亦記載告
    訴人與母親至該院急診自訴被父親即被告打，推定受傷時間
    為就診前一小時，而經醫師檢驗後發現乙○○之右手腕至手
    肘中間，靠近右手腕處有瘀腫情形，此有驗傷診斷書在卷可
    稽（偵查卷第一六頁），另經康寧醫院九十七年九月十日（
    九七）康醫事字第三九五號函檢送之急診病歷紀錄、急診護
    理紀錄、查閱病歷專用紙上，亦均載有乙○○係於九十七年
    十二月十三日晚間十一時至該院急診外科就診，乙○○主訴
    被父親打右前臂腫痛，經診斷乙○○右前臂挫傷合併瘀腫等
    情，有該函及附件在卷可參（本院卷(一)第一三０至一三四頁
    ），而醫師於病歷與診斷書上所繪製告訴人受傷部位及記載
    事項核與告訴人所述之受傷經過與受傷部位相符，是以，告
    訴人前開所述應屬真實而可採信。
  (三)雖被告辯護人質疑告訴人歷次所述受傷部位不同，且案發當
    時氣候寒冷，衣著厚重，不可能有此部位受傷云云，然徵之
    告訴人於康寧醫院急診時主訴受傷位置係位於右手腕至右手
    肘中間靠近右手腕位置處，與告訴人與本院審理時當場指出
    之受傷位置與驗傷診斷書及急診病歷紀錄(一)上所繪製之受傷
    位置均屬相符，況查告訴人並無醫學、護理專業背景，無法
    明確以人體肢體部位專有名稱指出受傷位置，只能概括說明
    ，並未違背常情。再質之告訴人於九十七年二月十三日晚間
    十一時就醫診療取得驗傷診斷書後，並未立即向警察機關提
    出傷害告訴，乃遲至證人丁○○於同年四月十一日疑似亦遭
    被告家暴，甫於同年月十二日始提出本件傷害告訴併聲請通
    常保護令，此觀之告訴人及丁○○之警詢筆錄製作日期即明
    ，益見告訴人於九十七年二月十三日至康寧醫院就診時，尚
    未對被告提出任何傷害告訴，故其於醫院診療過程中所為之
    陳述，當無故意誣陷被告之可能，更足徵證人乙○○前開證
    述之可信性，此外，案發當時係晚間就寢前，案發現場係在
    被告與告訴人住處臥室內，衡之社會常情，一般民眾在家就
    寢前之衣著多屬簡單輕便，更因室內有否暖氣等設備，而有
    衣著輕薄短少之可能，再稽之告訴人之受傷部位亦係能外露
    於冬季衣著外之身體部位，因此，尚難以當時氣候狀態及冬
    季衣著，推論告訴人不可能受有該部位傷害。另佐以被告亦
    自承確有對告訴人丟擲遙控器一節，而被告丟擲遙控器與告
    訴人所受傷害間亦有因果關係，是以，可證被告確於前開時
    地以遙控器丟擲證人乙○○身體，致乙○○受有右手腕至有
    手肘間靠近右手腕處瘀腫之傷害。
  (四)至被告抗辯其丟擲遙控器並未致告訴人受有傷害云云，然告
    訴人於案發當晚旋至康寧醫院就診，並經專業醫師診療後出
    具驗傷診斷證明書，並經告訴人、丁○○指證歷歷，是以，
    被告前開抗辯洵無足採。又被告抗辯係因證人乙○○口出髒
    話，然徵之案發前被告與告訴人無發生任何爭執或不愉快，
    且告訴人僅單純欲將其自行製作之巧克力與被告分享，而以
    家人親暱之手法將巧克力放入被告嘴中，遭被告以手大力揮
    開後，告訴人基於本能反應當場驚恐大聲結巴的說出「你..
    幹.. 嘛 」，均核與一般正常人反應相符，何來有被告所稱
    之告訴人出言「幹」等不雅文句。縱被告對於告訴人突如其
    來的將巧克力塞進嘴巴之舉，覺得唐突或者基於本能的撥開
    ，應會於揮開當下，向告訴人詢問舉止原委，卻於未如是為
    之，反而拿起遙控器對告訴人丟擲，實有違常理。此外，倘
    若被告誤解證人乙○○之話語或態度，而本於父母懲戒子女
    之態度，對其丟擲遙控器，亦應會於當場或事後向告訴人告
    以原委，方可達到懲戒之目的，而被告亦未如此表示，同據
    證人乙○○證述明確及被告自承在卷，顯然被告於案發當時
    並非因告訴人口出不雅文句，方以丟擲遙控器之方式對證人
    乙○○行使懲戒權，從而，被告前開抗辯亦不可採。
  (五)另參以告訴人於九十七年六月二十四日至臺北榮民總醫院精
    神科就診時，亦向診療醫師陳稱九十七年二月遭父親以遙控
    器丟擲，壓在沙發上等情，經該院診療認為告訴人有創傷後
    壓力症候群、憂鬱症，此有該院九十七年十二月二十二日北
    總企字第０九七００二五二二號函檢送之病歷資料在卷可按
    （本院卷(二)第二四至四二頁），另國軍松山醫院亦診斷告訴
    人有創傷後壓力症候群、憂鬱症等病症，此有該院九十七年
    十月一日出具之診斷證明書及九十七年十二月十七日醫松醫
    療字第０九七０００二四０六號函檢送之病歷資料在卷可稽
    （本院卷(二)第一一、二０至二三頁），且證人乙○○於本院
    審理時證述關於受害經過時，仍心有餘悸，當場落淚，此有
    審判筆錄（本院卷(二)第一二五頁），益證證人乙○○確因被
    告於前揭時地所為傷害行為，造成莫大之心理創傷至明。
  (六)被告再抗辯於九十七年二月十三日後，告訴人仍與被告共同
    在同一辦公室工作，雙方仍有電話通聯，可證並無告訴人所
    指情事云云。查告訴人雖坦承於九十六年四月十五日從中購
    公司離職後，即至被告所開設之一特鋼鐵公司任職，直至九
    十七年四月間與母親離家為止，均與被告同在一間辦公室上
    班，然考之被告與告訴人係父女關係，並在自家公司上班，
    前開傷害行為乃被告於告訴人成年後第一次出手傷害之行為
    ，告訴人雖於受傷害後心懷恐懼，但本於父女關係、家人情
    感之維繫與為自家公司努力經營之本分，自然仍會隱忍並與
    被告保持原來互動相處模式，況告訴人與被告同處之辦公室
    係以玻璃隔間，與員工辦公區域做區分，但員工可自由進出
    辦公室，亦可透過玻璃隔間看見被告及告訴人之舉動等情，
    業經告訴人證述明確，並有被告提出之辦公室照片可資佐證
    （偵查卷第七八頁），足證告訴人與被告雖同處一辦公室，
    但因辦公室之格局、客觀環境，足資保護告訴人不受被告繼
    續傷害之可能，從而，告訴人於被告前揭傷害行為後，仍選
    擇繼續與被告在同一辦公室相處共事，甚至同住一屋簷下，
    實無違背常理之處，尚難以此遽認被告無傷害告訴人之事實
    ，是以，被告前開抗辯同無足採。
  (七)綜上各節相互參照，被告於前揭時地，以丟擲遙控器之方式
    ，傷害告訴人之身體，致其受有右手腕至有手肘間靠近右手
    腕處瘀腫傷害之犯行，事證已臻明確，被告傷害犯行已堪認
    定，應依法論科。
參、論罪科刑
一、按父女乃現為直系血親關係之家庭成員，家庭成員間實施身
    體或精神上不法侵害之行為者，均屬家庭暴力，而家庭成員
    間故意實施家庭暴力行為而成立其他法律所規定之犯罪，則
    成立家庭暴力罪，家庭暴力防治法第三條第三款、第二條第
    一項、第二項分別定有明文。準此，本件被告與告訴人乃父
    女關係，已業據被告自承及告訴人證述明確，被告傷害告訴
    人之身體，所為係屬家庭暴力，應成立刑法第二百七十七條
    第一項之普通傷害罪。
二、爰審酌被告雖未曾受過有期徒刑以上刑之宣告，此有臺灣高
    等法院被告前案紀錄表及臺灣士林地方法院檢察署刑案資料
    查註紀錄表各一件在卷可稽，素行尚可，兼衡被告與告訴人
    係父女關係，不知尊重關愛，僅因細故心生不滿，即以丟擲
    遙控器傷害告訴人身體，實屬不該，甚至於犯後矯詞卸責態
    度顯然不佳，兼衡告訴人所受傷害尚非嚴重，被告因與妻子
    間談判離婚而衍生多起刑事及民事訴訟，以致與告訴人間無
    法互為讓步等一切情狀，認蒞庭檢察官具體求處有期徒刑三
    月，罪刑難謂相當，本院考量上情認應量處如主文所示之刑
    ，並諭知易科罰金之折算標準，已足資懲儆。
乙、無罪部分
一、公訴意旨略以：被告甲○○又另行起意，於九十七年三月二
    十四日某時，駕駛自用小客車搭載告訴人乙○○，行經臺北
    縣汐止市○○路一一０巷附近時，因認告訴人未將其交待之
    事辦妥，即對乙○○心生不滿，而基於恐嚇危害安全之犯意
    ，以「這件事妳給我辦好！沒有辦好的話，我就馬上殺人!
    」、「我要殺人！妳曉不曉得我為什麼會殺人！」、「我燒
    房子都有可能！妳曉不曉得！」等語恐嚇乙○○，使乙○○
    心生畏懼，致生危害於安全，因而認被告涉犯刑法第三百零
    五條之恐嚇危害安全罪嫌等語。
二、按犯罪事實應依證據認定之，無證據不得認定其犯罪事實；
    不能證明被告犯罪者，應諭知無罪之判決，刑事訴訟法第一
    五四條第二項、第三０一條第一項分別定有明文。又按刑事
    訴訟法第一六一條第一項規定檢察官就被告犯罪事實，應負
    舉證責任，並指出證明之方法。對於其所訴之被告犯罪事實
    ，應負提出證據及說服之實質舉證責任，倘所提出之證據，
    不足為被告有罪之積極證明，或其闡明之證明方法，無從說
    服法官以形成被告有罪之心證，基於無罪推定之原則，自應
    為被告無罪判決之諭知。而所謂認定犯罪事實之證據，係指
    足以認定被告確有犯罪行為之積極證據而言，如未發現相當
    證據，或證據不足以證明，自不能以推測或擬制之方法，以
    為裁判基礎（最高法院四十年臺上字第八六號判例要旨參照
    ）。另認定犯罪事實所憑之證據，雖不以直接證據為限，間
    接證據亦包括在內；然而無論直接或間接證據，其為訴訟上
    之證明，須於通常一般之人均不致有所懷疑，而得確信其為
    真實之程度者，始得據為有罪之認定，倘其證明尚未達到此
    一程度，而有合理之懷疑存在時，事實審法院復已就其心證
    上理由予以闡述，敘明其如何無從為有罪之確信，因而為無
    罪之判決，尚不得任意指為違法（最高法院七十六年臺上字
    第四九八六號判例要旨參照）。
三、公訴人認被告涉犯恐嚇危害安全之犯行，無非以告訴人之證
    述，以及告訴人提出之錄音光碟、對話譯文及勘驗筆錄等資
    料為其主要論據，然訊據被告固坦承與告訴人間有前開對話
    ，並無殺任何人之意，且告訴人並不感到恐懼，事後仍要求
    被告搭載前往超市購買衛生棉等語。經查：
  (一)被告辯護人稱告訴人所提出之對話光碟違反刑法第三一五條
    之一之規定云云，然訊據告訴人於本院審理時證稱：當天我
    用MP3 及一支耳朵戴耳機一邊聽音樂，被告說你給我去把什
    麼事情辦好，我要將MP3 關掉才不小心按到錄音功能，因為
    耳機聽不到音樂，我以為已經關掉了等語明確，又輔以告訴
    人所提出九十七年三月二十四日與被告之對話錄音光碟，錄
    音一開始之對話為「乙○○：跟我說你要什麼，我就跟你講
    就好了阿！你幹嘛自己在那裡點點點... 你剛剛還對我兇的
    不得了」等語，業經本院九十七年十月二十九日準備程序勘
    驗無訛，可見被告與告訴人早已開始對話一陣子方開始有錄
    音，且在數段對話後才顯現告訴人所稱被告提及「這件事給
    我辦好！沒有辦好的話，我就馬上殺人！」等恐嚇話語，足
    徵告訴人並非於與被告對話之初，即有無故竊錄與被告談話
    內容之故意，況此乃告訴人與被告間之談話，而非告訴人單
    純錄音被告與他人間之談話，故核與刑法第三一五條之一之
    構成要件顯有未合，是以，被告辯護人此項抗辯顯不可採。
  (二)被告辯護人又稱告訴人所提出之錄音光碟違反通訊保障及監
    察法之規定云云，然查通訊保障及監察法之立法目的在確保
    人民就通訊之有無、對象、時間、方式及內容等事項，有不
    受國家及他人任意侵擾之權利。國家採取限制手段時，除應
    有法律依據外，限制之要件應具體、明確，不得逾越必要之
    範圍，所踐行之程序並應合理、正當，方符憲法保護人民秘
    密通訊自由之意旨所設，換言之，國家機關對維護國家安全
    、維持社會秩序所必要對人民實施通訊監察時，必須依照該
    法之規定為之，以保障人民秘密通訊自由，若是一般民眾所
    為私領域對話之錄音，則非該法適用之範圍，是以，被告辯
    護人前開抗辯亦不可採。從而，告訴人所提出其與被告於九
    十七年三月二十四日對話錄音光碟，非基於告訴人無故竊錄
    所得，被告亦坦承係其與告訴人之對話內容無訛，因此，自
    得採為本案之證據，均合先敘明。
  (三)次按刑法第三百零五條之恐嚇罪，所稱以加害生命、身體、
    自由、名譽、財產之事，恐嚇他人者，係指以使人生畏怖心
    為目的，而通知將加惡害之旨於被害人而言（最高法院五十
    二年臺上字第七五一號判例要旨參照），準此，恐嚇危害安
    全罪之行為人必有將加害被害人或與其有相當關係之人之生
    命、身體、財產等惡害通知加於被害人之舉。
  (四)經本院勘驗告訴人所提出其與被告間之對話內容中，被告固
    有提及「這件事你給我辦好，沒有辦好的話，我就馬上殺人
    ！」、「我要殺人！你曉不曉得我為什麼會殺人！」、「我
    殺房子都有可能！你曉不曉得」等語，此有本院九十七年十
    月二十九日準備程序所為之勘驗筆錄可稽（本院卷(一)第二０
    二至二０四頁）。然依前開判例要旨，判斷其等對話中是否
    有被告通知惡害之旨於告訴人之情，應由對話人間之關係、
    所處背景時空、對話前後內容、語氣、彼此對對話內容之理
    解與感受及客觀情事等情交互勾稽，準此，查被告與告訴人
    係父女關係，被告除對告訴人有前開論罪科刑之傷害行為外
    ，尚無其他深仇大恨，應無恐嚇危害告訴人生命、身體、財
    產之動機。
  (五)再依被告與告訴人九十七年三月二十四日對話之背景，係因
    被告與妻子感情不睦，因談判離婚期間而與妻子關係緊張、
    惡劣，被告隱瞞妻子成立新公司，企求告訴人能加以協力為
    其留在家中代收郵件，期間經被告要求下樓到車內為其處理
    電腦資料等情，亦據告訴人於本院審理時證述明確，基此，
    被告與告訴人於九十七年三月二十四日對話內容一開始係因
    被告要求告訴人處理電腦，但被告仍使用不順利而起爭執，
    爾後被告要求告訴人要辦理為其代收郵件一事，強調不要讓
    妻子知道，並表示如果妻子知情會阻擋，被告已經無法忍受
    妻子阻擋以及與之共同生活等情，對話當時被告口氣時而憤
    怒、生氣，時而平和，告訴人亦隨之有生氣、急促或平和之
    口氣，期間被告雖有口出「我就馬上殺人」、「你曉不曉得
    我為什麼會殺人」、「我燒房子都可能」等語，但均無針對
    特定或可得特定之人、物，此由對話內容中告訴人有詢問被
    告「你要殺誰」、「你想殺誰嗎」，被告並未依問題反應回
    答，逕自答稱「為什麼我要殺人！你曉不曉得我為什麼會殺
    人」、「我燒房子都可能」，只有對告訴人再次詢問「你要
    燒房子！」時，被告答稱「你曉不曉得為什麼」、「因為我
    要申請一家公司，你媽媽把我擋成這樣，你憑什麼擋我？我
    要離開家，為什麼擋我？」，但仍未將欲加害之特定或可得
    特定之人、物明確化，再由告訴人於對話中有辯駁被告，認
    為被告係在發洩情緒等情，並向被告稱「我知道，這些你都
    曾說過啦！只是問題是，你為什麼要把脾氣都發洩道別人身
    上來呢？而且你知道，你跟我說，你要殺人時，我真的很害
    怕，你跑去自殺，還是你會突然跑過來殺我，還是你到底是
    想要怎麼樣，我整個人很害怕」等語，可證被告與告訴人間
    之整起對話內容應係被告與妻子談判離婚不順遂，於要求告
    訴人處理電腦及代收郵件時，一併向告訴人抱怨欲與妻子離
    婚之原因、心意以及發洩自我情緒，但對話中告訴人並未感
    受到被告有將對特定或可得特定之人、物之惡害通知加諸於
    被害人，雖告訴人因被告情緒性之發言，為被告及自己之安
    全感到憂慮及害怕，但尚與刑法第三百零五條之恐嚇危害安
    全罪構成要件有間，基於刑法謙抑原則，尚難單以被告與告
    訴人對話中有發洩情緒性之失當言語，即遽認被告有恐嚇告
    訴人之犯意及行為。
  (六)雖告訴人於本院審理時證稱：案發後某日被告曾駕車衝撞之
    ，讓其感受到被告恐嚇之語成真等語，然此部分事實只有告
    訴人單方面證述，並無其他證據可資佐證，況此部分事實距
    離被告與告訴人九十七年三月二十四日對話時已數月，且對
    話內容中被告亦未敘及要對告訴人之生命、身體加以惡害，
    因此，此部分事實縱然屬實，與前開對話內容間之因果關係
    為何亦殊難認定，不能遽採為不利被告之認定。
四、綜上所述，被告與告訴人前開對話內容中，被告固有提及「
    這件事妳給我辦好！沒有辦好的話，我就馬上殺人! 」、「
    我要殺人！妳曉不曉得我為什麼會殺人！」、「我燒房子都
    有可能！妳曉不曉得！」等語，然由其等彼此對話內容可知
    被告係基於父女間談論心事，而有抱怨、發洩等情緒性用語
    ，並無將對特定或可得特定之人、物之惡害通知告以告訴人
    之情，從而，公訴人所指被告涉犯恐嚇危害安全之犯行，經
    本院證據調查結果，尚難證明，此外，復查無其他積極事證
    足資證明被告有何前揭公訴意旨所指之犯行，依照前揭之說
    明，自應為被告無罪之諭知。
據上論斷，應依刑事訴訟法第二百九十九條第一項前段、第三百
零一條第一項，刑法第二百七十七條第一項、第四十一條第一項
前段，刑法施行法第一條之一，判決如主文。
本案經檢察官丙○○到庭執行職務。
中    華    民    國    98    年    4     月    6     日
                  刑事第三庭  法  官      黃欣怡
以上正本證明與原本無異。
如不服本判決，應於收受送達後10日內向本院提出上訴書狀，其
未敘述上訴之理由者並得於提起上訴後20日內向本院補提理由書
（均須按他造當事人之人數附繕本）。
                              書記官      陳慧玲
中    華    民    國    98    年    4     月    8     日
附錄本案論罪科刑法條：
中華民國刑法第277條
傷害人之身體或健康者，處3 年以下有期徒刑、拘役或1 千元以
下罰金。
犯前項之罪因而致人於死者，處無期徒刑或7 年以上有期徒刑；
致重傷者，處3 年以上10年以下有期徒刑。


司法院資訊處製作；財團法人民間司法改革基金會備份。
